sk-SK: Detekované systémy krvných skupín: ABO; ABO+Rh(D); ABO+Rh(D)+Duffy; ABO+Rh(D)+Kell; ABO+Rh(D)+Kidd; ABO+Rh(D)+Lewis; ABO+Rh(D)+Lutheran; ABO+Rh(D)+MNS; Rh (D); Iné
hr-HR: Detektirani sustavi krvnih grupa: ABO; ABO+Rh(D); ABO+Rh(D)+Duffy; ABO+Rh(D)+Kell; ABO+Rh(D)+Kidd; ABO+Rh(D)+Lewis; ABO+Rh(D)+Lutheran; ABO+Rh(D)+MNS; Rh (D); Ostalo
lt-LT: Aptinkamos kraujo grupių sistemos: ABO; ABO+Rh(D); ABO+Rh(D)+Duffy; ABO+Rh(D)+Kell; ABO+Rh(D)+Kidd; ABO+Rh(D)+Lewis; ABO+Rh(D)+Lutheran; ABO+Rh(D)+MNS; Rh (D); Kita
cs: Detekované systémy krevních skupin: ABO; ABO+Rh(D); ABO+Rh(D)+Duffy; ABO+Rh(D)+Kell; ABO+Rh(D)+Kidd; ABO+Rh(D)+Lewis; ABO+Rh(D)+Lutheran; ABO+Rh(D)+MNS; Rh (D); Jiné
fi: Havaitut veriryhmäjärjestelmät: ABO; ABO+Rh(D); ABO+Rh(D)+Duffy; ABO+Rh(D)+Kell; ABO+Rh(D)+Kidd; ABO+Rh(D)+Lewis; ABO+Rh(D)+Lutheran; ABO+Rh(D)+MNS; Rh (D); Muu
pl: Wykrywane układy grup krwi: ABO; ABO+Rh(D); ABO+Rh(D)+Duffy; ABO+Rh(D)+Kell; ABO+Rh(D)+Kidd; ABO+Rh(D)+Lewis; ABO+Rh(D)+Lutheran; ABO+Rh(D)+MNS; Rh (D); Inne
tr: Tespit edilen kan grubu sistemleri: ABO; ABO+Rh(D); ABO+Rh(D)+Duffy; ABO+Rh(D)+Kell; ABO+Rh(D)+Kidd; ABO+Rh(D)+Lewis; ABO+Rh(D)+Lutheran; ABO+Rh(D)+MNS; Rh (D); Diğer
zh-TW: 檢測的血型系統: ABO; ABO+Rh(D); ABO+Rh(D)+Duffy; ABO+Rh(D)+Kell; ABO+Rh(D)+Kidd; ABO+Rh(D)+Lewis; ABO+Rh(D)+Lutheran; ABO+Rh(D)+MNS; Rh (D); 其他
bg-BG: Разпознати кръвногрупови системи: ABO; ABO+Rh(D); ABO+Rh(D)+Duffy; ABO+Rh(D)+Kell; ABO+Rh(D)+Kidd; ABO+Rh(D)+Lewis; ABO+Rh(D)+Lutheran; ABO+Rh(D)+MNS; Rh (D); Други
es: Sistemas de grupo sanguíneo detectados: ABO; ABO+Rh(D); ABO+Rh(D)+Duffy; ABO+Rh(D)+Kell; ABO+Rh(D)+Kidd; ABO+Rh(D)+Lewis; ABO+Rh(D)+Lutheran; ABO+Rh(D)+MNS; Rh (D); Otros
da: Blodtypesystemer detekteret: ABO; ABO+Rh(D); ABO+Rh(D)+Duffy; ABO+Rh(D)+Kell; ABO+Rh(D)+Kidd; ABO+Rh(D)+Lewis; ABO+Rh(D)+Lutheran; ABO+Rh(D)+MNS; Rh (D); Andet
fr: Systèmes de groupes sanguins détectés: ABO; ABO+Rh(D); ABO+Rh(D)+Duffy; ABO+Rh(D)+Kell; ABO+Rh(D)+Kidd; ABO+Rh(D)+Lewis; ABO+Rh(D)+Lutheran; ABO+Rh(D)+MNS; Rh (D); Autre
pt-BR: Sistemas de grupos sanguíneos detectados: ABO; ABO+Rh(D); ABO+Rh(D)+Duffy; ABO+Rh(D)+Kell; ABO+Rh(D)+Kidd; ABO+Rh(D)+Lewis; ABO+Rh(D)+Lutheran; ABO+Rh(D)+MNS; Rh (D); Outro
ja: 検出される血液型システム: ABO; ABO+Rh(D); ABO+Rh(D)+ダッフィー; ABO+Rh(D)+ケル; ABO+Rh(D)+キッド; ABO+Rh(D)+ルイス; ABO+Rh(D)+ルーテラン; ABO+Rh(D)+MNS; Rh (D); その他
de: Nachgewiesene Blutgruppensysteme: ABO; ABO+Rh(D); ABO+Rh(D)+Duffy; ABO+Rh(D)+Kell; ABO+Rh(D)+Kidd; ABO+Rh(D)+Lewis; ABO+Rh(D)+Lutheran; ABO+Rh(D)+MNS; Rh (D); Sonstiges
ru: Обнаруживаемые системы групп крови: ABO; ABO+Rh(D); ABO+Rh(D)+Даффи; ABO+Rh(D)+Келл; ABO+Rh(D)+Кидд; ABO+Rh(D)+Льюис; ABO+Rh(D)+Лютеран; ABO+Rh(D)+MNS; Rh (D); Другой
sv: Upptäckta blodgruppssystem: ABO; ABO+Rh(D); ABO+Rh(D)+Duffy; ABO+Rh(D)+Kell; ABO+Rh(D)+Kidd; ABO+Rh(D)+Lewis; ABO+Rh(D)+Lutheran; ABO+Rh(D)+MNS; Rh (D); Övrigt
el: Συστήματα ομάδων αίματος που ανιχνεύονται: ABO; ABO+Rh(D); ABO+Rh(D)+Duffy; ABO+Rh(D)+Kell; ABO+Rh(D)+Kidd; ABO+Rh(D)+Lewis; ABO+Rh(D)+Lutheran; ABO+Rh(D)+MNS; Rh (D); Άλλο
en: Blood group systems detected: ABO; ABO+Rh(D); ABO+Rh(D)+Duffy; ABO+Rh(D)+Kell; ABO+Rh(D)+Kidd; ABO+Rh(D)+Lewis; ABO+Rh(D)+Lutheran; ABO+Rh(D)+MNS; Rh (D); Other
th: ระบบหมู่โลหิตที่ตรวจพบ: ABO; ABO+Rh(D); ABO+Rh(D)+ดัฟฟี่; ABO+Rh(D)+เคลล์; ABO+Rh(D)+คิดด์; ABO+Rh(D)+ลิวอิส; ABO+Rh(D)+ลูเธอรัน; ABO+Rh(D)+MNS; Rh (D); อื่นๆ
nl: Gedetecteerde bloedgroepsystemen: ABO; ABO+Rh(D); ABO+Rh(D)+Duffy; ABO+Rh(D)+Kell; ABO+Rh(D)+Kidd; ABO+Rh(D)+Lewis; ABO+Rh(D)+Lutheran; ABO+Rh(D)+MNS; Rh (D); Andere
vi: Hệ thống nhóm máu được phát hiện: ABO; ABO+Rh(D); ABO+Rh(D)+Duffy; ABO+Rh(D)+Kell; ABO+Rh(D)+Kidd; ABO+Rh(D)+Lewis; ABO+Rh(D)+Lutheran; ABO+Rh(D)+MNS; Rh (D); Khác
sl-SI: Zaznani sistemi krvnih skupin: ABO; ABO+Rh(D); ABO+Rh(D)+Duffy; ABO+Rh(D)+Kell; ABO+Rh(D)+Kidd; ABO+Rh(D)+Lewis; ABO+Rh(D)+Lutheran; ABO+Rh(D)+MNS; Rh (D); Drugo
ro-RO: Sisteme de grupe sanguine detectate: ABO; ABO+Rh(D); ABO+Rh(D)+Duffy; ABO+Rh(D)+Kell; ABO+Rh(D)+Kidd; ABO+Rh(D)+Lewis; ABO+Rh(D)+Lutheran; ABO+Rh(D)+MNS; Rh (D); Altele
zh-CN: 检测的血型系统: abo; ABO+Rh(D); ABO+Rh(D)+Duffy; ABO+Rh(D)+Kell; ABO+Rh(D)+Kidd; ABO+Rh(D)+Lewis; ABO+Rh(D)+Lutheran; ABO+Rh(D)+MNS; Rh (D); 其他
pt-PT: Sistemas de grupos sanguíneos detetados: ABO; ABO+Rh(D); ABO+Rh(D)+Duffy; ABO+Rh(D)+Kell; ABO+Rh(D)+Kidd; ABO+Rh(D)+Lewis; ABO+Rh(D)+Lutheran; ABO+Rh(D)+MNS; Rh (D); Outro
hu: Kimutatott vércsoportrendszerek: ABO; ABO+Rh(D); ABO+Rh(D)+Duffy; ABO+Rh(D)+Kell; ABO+Rh(D)+Kidd; ABO+Rh(D)+Lewis; ABO+Rh(D)+Lutheran; ABO+Rh(D)+MNS; Rh (D); Egyéb
ko: 검출된 혈액형 시스템: ABO; ABO+Rh(D); ABO+Rh(D)+Duffy; ABO+Rh(D)+Kell; ABO+Rh(D)+Kidd; ABO+Rh(D)+Lewis; ABO+Rh(D)+Lutheran; ABO+Rh(D)+MNS; Rh (D); 기타
it: Sistemi di gruppi sanguigni rilevati: ABO; ABO+Rh(D); ABO+Rh(D)+Duffy; ABO+Rh(D)+Kell; ABO+Rh(D)+Kidd; ABO+Rh(D)+Lewis; ABO+Rh(D)+Lutheran; ABO+Rh(D)+MNS; Rh (D); Altro
nb: Blodgruppesystemer påvist: ABO; ABO+Rh(D); ABO+Rh(D)+Duffy; ABO+Rh(D)+Kell; ABO+Rh(D)+Kidd; ABO+Rh(D)+Lewis; ABO+Rh(D)+Lutheran; ABO+Rh(D)+MNS; Rh (D); Annet